臺灣高等法院臺南分院民事判決
109年度上易字第371號
上  訴  人  劉瑄君  
            劉佩蓉  
共      同
訴訟代理人  王翊瑋律師
被上訴  人  永晨倉儲物流股份有限公司
法定代理人  林慧香  
被上訴  人  柳億昌  
共      同
訴訟代理人  楊弘儒  
上列當事人間請求侵權行為損害賠償事件，上訴人對於民國109
年9月30日臺灣臺南地方法院109年度訴字第435號第一審判決提
起上訴，並為訴之追加，本院於111年1月26日言詞辯論終結，判
決如下：
    主  文
原判決（除確定部分外）關於駁回上訴人後開第二、三項之訴，
及該部分訴訟費用之裁判均廢棄。
被上訴人應再連帶給付上訴人劉瑄君新臺幣74,033元，及自民國
108年7月27日起至清償日止，按週年利率5%計算之利息。
被上訴人應再連帶給付上訴人劉佩蓉新臺幣235,598元，及自民
國109年3月3日起至清償日止，按週年利率5%計算之利息。
其餘上訴駁回。
被上訴人應連帶給付上訴人劉瑄君新臺幣318,061元，及自民國1
10年1月30日起至清償日止，按週年利率5%計算之利息。
被上訴人應連帶給付上訴人劉佩蓉新臺幣5,750元，及自民國110
年1月30日起至清償日止，按週年利率5%計算之利息。
第一審（除確定部分外）及第二審訴訟費用由被上訴人連帶負擔
9/10，餘由上訴人劉佩蓉負擔；追加之訴訴訟費用由被上訴人連
帶負擔。
    事實及理由
壹、程序方面：
一、按於第二審程序為訴之變更或追加，非經他造同意，不得為
    之，但請求之基礎事實同一者，不在此限，民事訴訟法第44
    6條第1項、第255條第1項第2款定有明文。經查，上訴人劉
    瑄君於原審請求侵權行為損害賠償之項目、金額為：⑴看護
    費用新臺幣（下同）24,200元；⑵出院後看護費用99,000元
    ；⑶無法工作之損失74,033元；⑷精神慰撫金500,000元，合
    計共697,233元及法定利息。嗣劉瑄君提起上訴後，就上開
    請求項目⑶無法工作之損失部分，另追加227,367元，合計此
    項目共請求301,400元；並追加請求醫療及器材費用90,694
    元。上訴人劉佩蓉於原審請求侵權行為損害賠償之項目、金
    額為：⑴車損570,000元；⑵交通費用31,695元，合計共601,6
    95元。嗣劉佩蓉提起上訴後，就上開車損項目、金額更正為
    車輛損害470,000元（見下述）；並追加請求拖吊費用5,75
    0元。上訴人追加請求部分，亦係基於就同一車禍事故之侵
    權行為所生之爭執，基礎事實有其同一性，卷證資料可相互
    為用，核與上開規定相符，應予准許。被上訴人雖不同意上
    開追加，揆之前揭說明，本院仍應准許，併予審理。
二、復按在第二審，當事人不得提出新攻擊或防禦方法，但對於
    第一審已提出之攻擊或防禦方法為補充者，不在此限，民事
    訴訟法第447條第1項第3款定有明文。劉佩蓉於原審已主張
    其所有車牌號碼000-0000號自小客車（下稱系爭A車），因
    車禍發生後受損嚴重，修復費用超過系爭A車當時之市價，
    已達不能回復之情形，故請求被上訴人給付汽車市價費用57
    0,000元等語（見原審南司調字卷第45-47頁書狀、訴字卷二
    第159-161頁書狀所載）。嗣於本院審理時，再主張系爭A車
    修復費用、修復後之價值減損合計為621,300元，遠高於系
    爭A車於民國107年9月24日之市價470,000元，其回復原狀所
    需必要費用已逾物之價值，該修復方式顯不符經濟效益，且
    有違誠信公平原則，屬民法第215條所稱回復顯有重大困難
    之情形，應由加害人以金錢賠償其物之價值利益，始足填補
    被害人之損害等語，核係就於原審已提出之攻擊方法為補充
    ，與首揭規定相符，縱被上訴人不同意，本院仍應予准許。
三、又當事人主張之事實，經他造於準備書狀內或言詞辯論時或
    在受命法官、受託法官前自認者，無庸舉證；自認之撤銷，
    除別有規定外，以自認人能證明與事實不符或經他造同意者
    ，始得為之，民事訴訟法第279條第1、3項分別定有明文。
    查劉佩蓉於原審及本院原就系爭A車修復後車損折價80,000
    元之事實為不爭執，嗣後撤銷自認，被上訴人雖表示不同意
    （見本院卷二第10頁），但劉佩蓉係依據其聲請本院囑託鑑
    定之高雄市汽車商業同業公會就系爭A車為實車鑑定結果，
    認該車發生事故前與事故修復後，其價值差異減少約220,00
    0元，有上開公會110年10月27日（110）高市汽商雄字第000
    0號函檢附鑑(價)定報告表、實車鑑定（價）照片、系爭A車
    行照、國道公路警察局道路交通事故當事人登記聯單、估價
    單（見本院卷一第419-435頁）為證，堪認劉佩蓉先前就此
    部分所為自認與事實不符，依前揭規定，自得撤銷自認。
貳、實體方面：
一、上訴人主張：被上訴人柳億昌於107年9月21日，駕駛車牌號
    碼000-0000號營業貨櫃曳引車途經臺南市○○區○道0號公路北
    向328.6公里處時，未注意車前狀況並保持必要安全措施而
    貿然直行，與行駛在前之訴外人傅煜坤駕駛並搭載劉瑄君、
    劉佩蓉、訴外人劉陳罔碖、劉冠銘之系爭A車發生碰撞，使
    傅煜坤所駕駛之系爭A車再追撞前方自小客車，致劉瑄君受
    有腦震盪、前胸壁挫傷及第3、4節胸椎第2腰椎骨骼感染之
    傷害（下稱系爭甲傷害）；劉佩蓉受有前胸壁挫傷、右手部
    擦傷、頭部挫傷、左髖挫傷及左眼周圍之瘀傷等傷害（下稱
    系爭乙傷害），劉佩蓉所有之系爭A車亦受有損害（合稱系
    爭車禍事故）。劉瑄君因系爭車禍事故受有下列之損害：⑴
    看護費用24,200元；⑵出院後看護費用99,000元；⑶無法工作
    之損失301,400元；⑷精神慰撫金300,000元；⑸醫療及器材費
    用90,694元，共計545,294元。劉佩蓉因系爭車禍事故受有
    下列之損害：⑴車輛損害470,000元；⑵交通費用30,000元；⑶
    拖吊費用5,750元，共計505,750元。是劉瑄君得依民法第18
    4條第1項前段、第191條之2、第193條第1項、第195條第1項
    前段規定，另劉佩蓉得依民法第184條第1項前段、第191條
    之2、第196條規定，請求柳億昌賠償上開金額。又被上訴人
    永晨倉儲物流股份有限公司（下稱永晨公司）為柳億昌之僱
    用人，上訴人自得依民法第188條第1項前段規定，請求永晨
    公司與柳億昌就系爭車禍事故對上訴人負連帶賠償責任。原
    審以劉瑄君無法證明其於系爭車禍事故發生時有經營檳榔店
    或確有工作並有工作收入，而駁回劉瑄君就無法工作之損失
    74,033元部分之請求，另就劉佩蓉為一部敗訴之判決，實有
    未當，爰依法提起上訴。並聲明：㈠原判決關於駁回上訴人
    下開第二、三項之訴部分廢棄；㈡被上訴人應再連帶給付劉
    瑄君74,033元，及自108年7月27日起至清償日止，按週年利
    率5%計算之利息；㈢被上訴人應再連帶給付劉佩蓉265,598元
    ，及自109年3月3日起至清償日止，按週年利率5%計算之利
    息（上訴人原就原判決不利劉瑄君即274,033元本息、不利
    劉佩蓉即367,293元本息部分提起上訴，嗣減縮上訴聲明如
    上，就減縮部分，原判決即告確定）。並追加訴之聲明：㈠
    被上訴人應連帶給付劉瑄君318,061元，及自110年1月29日
    民事訴之追加狀繕本送達被上訴人之翌日（即110年1月30日
    ）起至清償日止，按週年利率5%計算之利息；㈡被上訴人應
    連帶給付劉佩蓉5,750元，及自110年1月29日民事訴之追加
    狀繕本送達被上訴人之翌日（即110年1月30日）起至清償日
    止，按週年利率5%計算之利息。
二、被上訴人則辯以：被上訴人對於柳億昌對系爭車禍事故之發
    生應負全部之過失責任及劉瑄君因此受有系爭甲傷害、劉佩
    蓉所有之系爭A車受損等情，均不爭執。並就原判決准許劉
    瑄君於原審請求之下列項目、金額：⑴看護費用24,200元；⑵
    出院後看護費用99,000元；⑶精神慰撫金300,000元，合計共
    423,200元本息，及准許劉佩蓉於原審請求之車損234,402元
    本息暨於上訴後追加之拖吊費用5,750元部分，均不爭執，
    然對上訴人除上開金額外之請求則不同意。因劉瑄君無法證
    明其於系爭車禍事故發生時確有工作而受有工作收入減損，
    另醫療及器材費用90,694元部分應提出相關診斷證明書為據
    。再原審就劉佩蓉所提出之估價單計算折舊並無違誤，劉佩
    蓉之請求並無依據，另交通費用30,000元部分，係劉佩蓉於
    上訴後始提出事後製作之汽車租賃契約書相佐，被上訴人否
    認其形式上之真正，且劉佩蓉亦未實際支出該筆費用，故劉
    佩蓉並無權利向被上訴人請求賠償。原審判決並無不當等語
    。並聲明：上訴及追加之訴均駁回（被上訴人就原判決不利
    部分，未聲明不服，已告確定）。
三、本件經整理兩造不爭執事項，及依民事訴訟法第463條準用
    同法第270條之1第1項第3款規定整理並協議簡化兩造爭點如
    下：
  ㈠不爭執事項：　　
  ⒈兩造對系爭車禍事故發生之時、地、過程，及因而致劉瑄君
    受有系爭甲傷害，劉佩蓉受有系爭乙傷害等節，均不爭執。
  ⒉柳億昌因系爭車禍事故，經臺灣臺南地方檢察署檢察官提起
    公訴（108年度偵字第6316號），業經臺灣臺南地方法院（
    下稱臺南地院）以108年度交易字第511號刑事判決柳億昌犯
    業務過失傷害罪，處有期徒刑5月，如易科罰金，以1,000元
    折算1日確定在案（下稱刑案）。
  ⒊被上訴人對劉瑄君所受系爭甲傷害及劉佩蓉所有之系爭A車受
    損，及柳億昌對系爭車禍事故應負全部過失責任均不爭執。
  ⒋若劉瑄君有不能工作之損失，則兩造同意以每月薪資以22,00
    0元為計算。
  ⒌劉瑄君於系爭車禍事故發生後之就診過程如下： 
  ⑴於107年9月21日19時45分許，經救護車送至臺南新樓醫院（
    下稱新樓醫院）急診，經診斷為「腦震盪、前胸壁挫傷」，
    並於107年9月22日6時55分許出院。
  ⑵又劉瑄君於107年9月24日11時28分許，至國立成功大學醫學
    院附設醫院（下稱成大醫院）急診，診斷為「頭部外傷、胸
    、背部鈍挫傷」。
  ⑶嗣劉瑄君於107年10月8日因「下背挫傷扭傷」至劉光雄醫院
    急診。
  ⑷其後劉瑄君於107年10月9日-107年10月10日至成大醫院急診
    ，經診斷為「發燒併菌血症、疑骨髓炎、膽結石」，於107
    年10月10日住院，於107年11月1日離院。
  ⑸嗣劉瑄君於107年11月9日、同年月30日至成大醫院骨科門診
    ，經診斷為「第3、4胸椎感染合併神經壓迫、第2腰椎感染
    合併神經壓迫」，醫囑記載「因隨時會癱瘓，建議手術治療
    （清創、取得檢體及脊椎固定）」，有成大醫院診斷證明書
    可佐。
  ⑹劉瑄君復於107年12月25日因「胸椎膿瘍併胸椎第4節壓迫性
    骨折、腰椎硬脊膜外膿瘍」至奇美醫療財團法人奇美醫院（
    下稱奇美醫院）住院接受抗生素點滴治療，於108年1月4日
    出院，於107年12月3日起至108年3月14日之期間，共門診9
    次。
  ⑺劉瑄君因「第3、4節胸椎第2腰椎骨骼感染」又於108年1月11
    日、同年4月26日至義大醫療財團法人義大醫院（下稱義大
    醫院）骨科門診。
  ⒍劉佩蓉提出之系爭A車修復估價單金額為481,300元（工資100
    ,000元、零件301,300元）。
  ⒎永晨公司為柳億昌之僱用人，依民法第188條第1項前段規定
    ，與柳億昌就系爭車禍事故對上訴人負連帶賠償責任。
  ⒏傅煜坤、劉冠銘及劉佩蓉兼上二人代理人與被上訴人間就臺
    南地院109年度移調字第60號侵權行為損害賠償事件於109年
    6月10日成立調解，其內容略以：⑴被上訴人願於109年7月20
    日前連帶給付傅煜坤20,000元、劉佩蓉35,000元、劉冠銘42
    ,000元（均含強制險）。⑵傅煜坤、劉佩蓉、劉冠銘就身體
    傷害之損害賠償之其餘請求拋棄（劉佩蓉車損部分不在本件
    調解範圍）。
  ⒐依義大醫院110年1月14日義大醫院字第00000000號函所載：
    「本院於診字第Z000000000號診斷證明書記載病人劉瑄君宜
    休養1個月，所指之休養期間為109年2月4日起至同年3月3日
    。又該病人因前揭診斷證明書之傷勢，於前揭診斷證明書所
    指之休養期間起日前，亦有休養之必要，需休養期間為108
    年1月11日起至109年2月4日。」。
  ⒑劉瑄君高職畢業，目前經營檳榔攤，其106、107年度所得各
    為0元，名下有1輛汽車、1筆土地、1棟房屋總額為000,000
    元。柳億昌高工畢業，於交通公司擔任司機，年收入為000,
    000元，其106、107年度薪資所得各為000,000元、000,000
    元，財產總額為0元。
  ⒒兩造同意就本判決之金額無庸扣除上訴人已領取之強制險理
    賠金，並同意於將來判決確定後執行時，再由兩造自行協議
    扣除。
　㈡爭執事項：　
  ⒈劉瑄君請求被上訴人連帶給付下列項目、金額，有無理由？
  ⑴無法工作損失：301,400元。 
  ⑵醫療及器材費用：90,694元。 
  ⒉劉佩蓉請求被上訴人連帶給付下列項目、金額，有無理由？
  ⑴車輛損害：470,000元。 
  ⑵交通費用：30,000元。 
  ⑶拖吊費用：5,750元。 
四、本院得心證之理由：
  ㈠被上訴人就系爭車禍事故應負連帶損害賠償責任：　
  ⒈按因故意或過失，不法侵害他人之權利者，負損害賠償責任
    ；受僱人因執行職務，不法侵害他人之權利者，由僱用人與
    行為人連帶負損害賠償責任，民法第184條第1項前段、第18
    8條第1項前段分別定有明文。上訴人主張柳億昌與其等發生
    系爭車禍事故，柳億昌就系爭車禍事故應負侵權行為損害賠
    償責任等情，業據提出新樓醫院診斷證明書、劉光雄醫院診
    斷證明書、成大醫院診斷證明書、奇美醫院診斷證明書、義
    大醫院診斷證明書、義大醫院門診預約單、奇美醫院預約掛
    號單等（見原審交附民字卷第17、29、31-43頁、訴字卷二
    第149-153頁，本院卷一第87頁）為證，並經本院依職權調
    取刑案歷審卷宗核閱無誤，復為被上訴人所不爭執（見不爭
    執事項⒈至⒊），應堪採信。上訴人既因柳億昌前開過失行為
    而受傷或車輛受損，則兩者間有相當因果關係，是上訴人依
    民法第184條第1項前段規定，請求損害賠償，即屬有據。再
    永晨公司為柳億昌之僱用人，依民法第188條第1項前段規定
    ，與柳億昌就系爭車禍事故對上訴人負連帶賠償責任，亦為
    兩造所不爭執（見不爭執事項⒎），是上訴人依上開規定，
    請求被上訴人就系爭車禍事故應負連帶損害賠償責任，亦屬
    有據。
　⒉上訴人前開主張，既屬有據，其另依民法第191條之2所為之
    請求，本院即無庸贅述，併此敘明。　
　㈡關於上訴人請求之損害賠償項目及金額部分：
  ⒈劉瑄君部分：
　⑴按不法侵害他人之身體或健康者，對於被害人因此喪失或減
    少勞動能力或增加生活上之需要時，應負損害賠償責任。又
    不法侵害他人之身體、健康、名譽、自由、信用、隱私、貞
    操，或不法侵害其他人格法益而情節重大者，被害人雖非財
    產上之損害，亦得請求賠償相當之金額。民法第193條第1項
    、民法第195條第1項前段分別定有明文。
  ⑵本件除被上訴人同意給付之①看護費用24,200元；②出院後看
    護費用99,000元；③精神慰撫金300,000元，合計共423,200
    元本息外，劉瑄君請求被上訴人連帶賠償之下列項目及金額
    是否有理由，論述如下：
  ①無法工作之損失301,400元部分：劉瑄君主張其於系爭車禍發
    生後因受傷不能工作，期間自107年9月21日起至109年3月4
    日止共1年1個月又21天，薪資損失以月薪22,000元為計算，
    故無法工作之損失為301,400元【計算式：22,000×(12+1+21
    /30)=301,400】等語，並提出上開診斷證明書（見前述㈠之⒈
    ）及財政部高雄國稅局109年7月13日財高國稅岡銷字第0000
    000000號函、高雄市稅捐稽徵處107年全期房屋稅繳納證明
    書、營業稅查定課徵銷售額證明、營業稅稅籍證明等（見原
    審訴字卷二第135-141頁）為證；惟被上訴人則以前詞置辯
    。經查：
　A.劉瑄君因系爭車禍事故而受有系爭甲傷害，已如前述，劉瑄
    君主張其自107年9月21日起至109年3月4日止共1年1個月又2
    1天期間，均須休養不能工作乙節，復據其提出上開診斷證
    明書為證，且本院依其聲請函詢義大醫院，經義大醫院以11
    0年1月14日義大醫院字第00000000號函（見本院卷一第151
    頁）回覆意旨同劉瑄君所主張，互核均屬相符，是劉瑄君上
    開主張應堪採信。
  B.按身體或健康受侵害，而減少勞動能力者，其減少及殘存勞
    動能力之價值，不能以現有之收入為準，蓋現有收入每因特
    殊因素之存在，而與實際所餘勞動能力不能相符，現有收入
    高者，一旦喪失其職位，未必能自他處獲得同一待遇，故所
    謂減少及殘存勞動能力之價值，應以其能力在通常情形下可
    能取得收入為標準；又被害人因身體健康被侵害而喪失勞動
    能力所受之損害，其金額應就被害人受侵害前之身體健康狀
    態、教育程度、專門技能、社會經驗等方面酌定之，不能以
    一時一地之工作收入為準（參看最高法院61年台上字第1987
    號、63年台上字第1394號裁判）。查證人即劉瑄君之母劉陳
    罔碖於本院到庭證稱：劉瑄君為紅星檳榔攤之實際經營者，
    剛開始營業時，劉瑄君的小孩還小，而劉瑄君要申請低收入
    戶，所以登記負責人是我的名字，因為是我的名字，所以所
    得是我申報的，劉瑄君沒有申報所得。紅星檳榔攤經營情形
    不好，不知道劉瑄君經營紅星檳榔攤的所得或平均月收入多
    少等語（見本院卷一第326-328頁）。依劉陳罔碖之證述，
    堪認劉瑄君應有經營檳榔攤之情，雖無證據可證明劉瑄君每
    月收入若干，惟劉瑄君於系爭車禍事故發生時為現年43歲之
    成年女子，衡情本具有一般之工作能力，自不得以稅務電子
    閘門財產所得調件明細表所示其無申報所得或勞保投保資料
    無法顯示其實際工作所得，即認其無工作及收入。依上開說
    明，認被上訴人應賠償其不能工作之損失。
　C.又本件既認劉瑄君受有無法工作之損失，則兩造同意以每月
    薪資以22,000元為計算（見不爭執事項⒋）。是以，劉瑄君
    請求無法工作之損失以1年1個月又21天核算為301,400元【
    計算式：22,000×(12+1+21/30)=301,400】，即屬有據。被
    上訴人之抗辯，並不可採。
  ②醫療及器材費用90,694元部分：劉瑄君主張其因受有系爭甲
    傷害而支出此部分費用乙節，業據提出上開診斷證明書（見
    前述㈠之⒈）及成大醫院收據、劉光雄醫院門診醫療費用收據
    、奇美醫院收據、義大醫院收據、正全義肢復健器材股份有
    限公司統一發票等(見本院卷一第89-129頁）為證，核其就
    診科別、診療項目等，及購置背架1副，應認與其所受系爭
    甲傷害確有相關，且有必要，是劉瑄君此部分之請求應予准
    許。
　⑶總計，劉瑄君因系爭車禍事故所受之損害為815,294元【計算
    式：①看護費用24,200元＋②出院後看護費用99,000元＋③精神
    慰撫金300,000元＋④無法工作之損失301,400元＋⑤醫療及器材
    費用90,694元＝815,294元】。　
  ⒉劉佩蓉部分：
　⑴車輛損害470,000元部分：按不法毀損他人之物者，被害人得
    請求賠償其物因毀損所減少之價額，民法第196條定有明文
    。查本院依劉佩蓉之聲請，囑託高雄市汽車商業同業公會就
    系爭A車為實車鑑定結果略以：①系爭A車於107年9月21日系
    爭車禍事故發生時之市值約470,000元。②系爭A車修復若進
    原廠修復工法及費用定是超過其市值，而民間一般保修廠多
    以包修方式處理，維修費用將低於原廠估價。查系爭A車車
    體前後及車頂嚴重變形，修復估價單工資及零件合理（若拆
    修車體内部有其它傷損時可能增加費用），惟估價單記載事
    後修復車損折價8萬元不得列計，若再加上本會鑑價折損金
    額實已超過其市值，不值得修復，故建議報廢處理。③系爭A
    車若於107年9月21日修復後市值約250,000元，故系爭A車發
    生事故前與事故修復後，其價值差異減少約220,000元（車
    輛事故折損均以發生事故當日為基準，計算事故前及事故修
    復後價值差異）等語，有上開公會110年10月27日（110）高
    市汽商雄字第0000號函檢附鑑(價)定報告表、實車鑑定（價
    ）照片、系爭A車行照、國道公路警察局道路交通事故當事
    人登記聯單、估價單（見本院卷一第419-435頁）可稽，互
    核相符。而被上訴人前對本院囑託之鑑定單位逾期未表示意
    見（見本院卷一第262頁），復未就該鑑定單位之鑑定報告
    有何不可採提出任何證明，堪認上開鑑定結果為可採。又兩
    造就劉佩蓉提出之系爭A車修復估價單金額為481,300元（工
    資100,000元、零件301,300元）並不爭執（見不爭執事項⒍
    ）。觀以系爭車禍事故之現場照片（見本院卷一第385-386
    頁)所示，系爭A車之車體前後及車頂嚴重變形，顯見受損情
    形十分嚴重，其修復費用及折損金額甚至已逾系爭A車於系
    爭車禍事故發生前之市價470,000元。是以劉佩蓉主張其就
    系爭A車所受之損害即為其原有價額亦即市價470,000元為計
    算，應屬有據。被上訴人此部分所辯，並不可採。
　⑵交通費用30,000元部分：劉佩蓉主張其於系爭車禍事故發生
    後向證人劉德昌承租別部車輛，租金共計30,000元，受有交
    通費用30,000元之損失等語，固據提出汽車租賃契約書（見
    本院卷一第131頁）為證，並舉證人劉德昌（即劉佩蓉之舅
    、劉瑄君之弟）於本院到庭為證。惟查證人劉德昌證述其係
    於本件訴訟繫屬後，方補簽該契約，故契約書上之日期107
    年9月22日與實際簽立日期不同等語（見本院卷一第335-336
    頁），顯見此是事後所製作之書面，其真實性已有可疑。且
    劉德昌先證述：劉佩蓉當時是以現金交付租金，我是車子開
    去她住家，車子交給她，她錢給我這樣等語（見本院卷一第
    336-337頁）；後改稱：當時劉瑄君跟劉佩蓉都有在家，錢
    是放在桌上，至於是何人我忘記了等語（見本院卷一第337-
    338頁）；再改稱：不太記得當時劉佩蓉是否在場，不是劉
    佩蓉本人交錢給我的，是我從桌上自己拿錢的等語（見本院
    卷一第338頁），其所述已先後不一，復與劉佩蓉所述交車
    時，劉佩蓉是否在場乙節亦有不一致（見本院卷一第340、3
    41頁），是證人劉德昌所述，並無足採。自不得以劉德昌之
    證述及其事後書立之汽車租賃契約書作為對劉佩蓉有利之證
    明。劉佩蓉又未提出其他證據以實其說，其請求此部分之損
    失，即屬無據。
  ⑶拖吊費用5,750元部分：劉佩蓉主張其因系爭車禍事故而支出
    此部分費用乙節，業據提出高速公路小型車拖救服務契約三
    聯單、統一發票（見本院卷一第133-137頁）為證，且為被
    上訴人所不爭執，自堪信為真實，故劉佩蓉此部分之請求應
    予准許。
　⑷總計，劉佩蓉因系爭車禍事故所受之損害為475,750元【計算
    式：①車輛損害470,000元＋②拖吊費用5,750元＝475,750元】
    。　
  ㈢又兩造同意就本判決之金額無庸扣除上訴人已領取之強制險
    理賠金，並同意於將來判決確定後執行時，再由兩造自行協
    議扣除（見不爭執事項⒒）。是以本件即未就強制險理賠金
    部分予以扣除，在此敘明。
五、綜上所述，劉瑄君依民法第184條第1項前段、第193條第1項
    、第195條第1項前段及第188條第1項前段規定請求㈠被上訴
    人再連帶給付劉瑄君74,033元，及自108年7月27日起至清償
    日止，按週年利率5%計算之利息；暨追加聲明請求㈡被上訴
    人連帶給付劉瑄君318,061元，及自110年1月30日起至清償
    日止，按週年利率5%計算之利息；另劉佩蓉依民法第184條
    第1項前段、第196條及第188條第1項前段規定請求㈠被上訴
    人再連帶給付劉佩蓉235,598元，及自109年3月3日起至清償
    日止，按週年利率5%計算之利息；暨追加聲明請求㈡被上訴
    人連帶給付劉佩蓉5,750元，及自110年1月30日起至清償日
    止，按週年利率5%計算之利息部分，為有理由，應予准許；
    逾此部分之請求，為無理由，不應准許。原審僅命被上訴人
    連帶給付劉瑄君423,200元本息、劉佩蓉234,402元本息，而
    駁回上訴人其餘之訴，尚有未洽，上訴論旨指摘原判決此部
    分不當，求予廢棄改判，為有理由，爰由本院廢棄改判如主
    文第二、三項所示。至於劉佩蓉之請求不應准許部分，原審
    為劉佩蓉此部分敗訴之判決，經核並無不合，上訴意旨指摘
    原判決此部分不當，求予廢棄改判，為無理由，應駁回此部
    分之上訴。又上訴人之追加之訴，為有理由，爰由本院判決
    如主文第五、六項所示。
六、本件事證已臻明確，兩造其餘之攻擊或防禦方法及所用之證
    據，經本院斟酌後，認為均不足以影響本判決之結果，爰不
    逐一論列，附此敘明。
七、據上論結，本件上訴為一部有理由、一部無理由，追加之訴
    ，為有理由，依民事訴訟法第450條、第449條第1項、第79
    條、第85條第2項，判決如主文。　　
中　　華　　民　　國　　111 　年　　2 　　月　　25　　日
                  民事第一庭    審判長法  官  翁金緞

                                      法  官  蔡孟珊

                                      法  官  黃瑪玲
上為正本係照原本作成。
不得上訴。
中　　華　　民　　國　　111 　年　　2 　　月　　25　　日

                                      書記官  蘭鈺婷